

Mattia Rubini
mattia.rubini@gmail.com
+39 329 617 1153
Account: GitHub
Account: GitLab
Account: Stack
Overflow

Rubini Mattia

Developer - Laureando in Ing. Informatica

Presentazione

Sono un laureando in Ingegneria Informatica all'università di Bologna, e mi dedico a progetti di programmazione dall'età di 14 anni.

In tutto quello che faccio, cerco sempre di migliorarmi e di imparare cose nuove. Tutti i progetti realizzati fino ad oggi sono frutto sia del mio lavoro da autodidatta che degli approfondimenti che sto acquisendo nel corso di laurea in Ingegneria Informatica (Questo curriculum è stato realizzato con LTEX, un linguaggio markup: il sorgente si trova su account gitHub)

Esperienze

Feb 2017 - Mag 2017, Postfix Calculator (app Android)

Ho imparato a programmare app usando android studio, Java e XML. A seguire ho pubblicato una app android Postifix Calculator. Il codice sorgente è pubblico su gitlab

Nov 2016 - Feb 2017, Wordpress (sito personale)

Ho imparato a fare siti con wordpress. Con queste nozioni ho fatto il mio sito personale. Il codice sorgente è disponibile su github.

Formazione

2017 - ad oggi, Laureando in Ingegneria Informatica

Nel 2017 ho deciso di cambiare facoltà, per focalizzarmi sullo studio dell'informatica, presso l'Alma Mater Studiorum di Bologna.

2014 - 2015, Borsa di studio a Shanghai

Vincitore della borsa di studio di Ingegneria per l'overseas di un anno a Shanghai, presso la Tongji University.

2013 - 2016, Laureando in Ingegneria dell'Automazione

Interrotto, per trasferimento ad Informatica.

matematica, fisica, programmazione e scienze).

Iscritto presso il corso di laurea di Ingegneria dell'Automazione presso l'Alma Mater Studiorum di Bologna. Superati 15 esami.

2007 - 2013, Diploma

Diplomato presso il liceo scientifico Niccolò Copernico di Bologna. Indirizzo di studi MAXI (potenziamento di liceo scientifico, su materie:

Tale indirizzo insegna a programmare fin dai primi anni.

Competenze

Competenze informatiche avanzate

- PythonCSSbash
- JavaHTMLshell

Competenze informatiche

- Database SQL
 Windows
 Haskell
- Wordpress Django MacOS Assemblamento computer
- ETEX raspberry py
- pascalarduino

Lingue conosciute

Italiano
 Francese
 Inglese (avanzato)
 (madrelingua)

Motivazione

Non mi spavento facilmente davanti le avversità. Per non fermarmi davanti il primo ostacolo, a 16 anni ho imparato l'inglese (livello avanzato) per accedere a più materiale possibile.

Inoltre, trovo sempre un modo per risolvere i problemi, come dimostra il mio account Stack Overflow.

Sempre grazie a Stack Overflow ho imparato ad essere chiaro e preciso nella esposizione e risoluzione dei problemi.

Altre esperienze

Membro del Rotaract Club Bologna Valle del Savena.

Ho assemblato il mio computer.

In passato ho fatto ampio uso di arduino e il raspberry pi.

Vacanza studio-lavoro di un mese con attività di volontariato per la ripopolazione della vegetazione in Islanda.

Vacanza studio-lavoro di un mese con attività di volontariato per la preparazione di una struttura dedicata a ragazzi disadattati in Inghilterra.

Attività di volontariato presso circolo Ancescao di Corticella in qualità di barista.

Lavoro estivo in qualità di magazziniere in struttura a temperatura controllata, per generi alimentari.